臺灣板橋地方法院刑事判決　　　　　　　 96年度易字第625號
公　訴　人　臺灣板橋地方法院檢察署檢察官
被　　　告　壬○○
上列被告因竊盜案件，經檢察官提起公訴（96年度偵字第4153號
），被告於準備程序認罪，本院以簡式審判程序判決如下：
    主  文
壬○○犯如附表所示九次竊盜，累犯，各處如附表所示拘役、有
期徒刑，拘役部分並各諭知如附表所示易科罰金之折算標準。應
執行有期徒刑壹年柒月；拘役壹佰貳拾日，如易科罰金以新臺幣
壹仟元折算壹日。
    事實及理由
一、按除被告所犯為死刑、無期徒刑、最輕本刑為三年以上有期
    徒刑之罪或高等法院管轄第一審案件者外，於第一次審判期
    日前之準備程序進行中，被告先就被訴事實為有罪之陳述時
    ，審判長得告知被告簡式審判程序之旨，並聽取當事人、代
    理人、辯護人及輔佐人之意見後，裁定進行簡式審判程序，
    刑事訴訟法第273 條之1 第1 項定有明文。經核本件被告壬○○所犯均係死刑、無期徒刑、最輕本刑為三年以上有期徒
    刑以外之罪，其於準備程序中就被訴事實為有罪之陳述，經
    法官告知簡式審判程序之旨，並聽取公訴人、被告之意見後
    ，本院爰依首揭規定，合議裁定由受命法官獨任進行簡式審
    判程序，合先敘明。
二、本件犯罪事實：
    壬○○前曾於民國92年、94年間均因竊盜案件，先後經法院
    判處有期徒刑六月、八月確定，接續執行，甫於95年3 月23
    日縮刑期滿執行完畢。詎其於上開有期徒刑執行完畢後五年
    內，猶不知悔改，復基於意圖為自己不法所有之犯意，分別
    於如附表所示95年11月17日起至96年2 月3 日止間，在如附
    表所示臺北縣樹林市○○街、西圳街、田尾街、東大街等處
    ，趁癸○○、己○○○、丙○○、庚○○、戊○○、丁○○
    、乙○○、辛○○、甲○○等人所駕如附表所示車輛，停車
    車門未鎖且未注意之際，開啟車門徒手竊取其等所有放置於
    車內如附表所示之行動電話、背包、公事包、手提包及其內
    之現金、支票、禮券、證件、存摺、信用卡、提款卡、鑰匙
    、外幣、電話卡等財物，得手後供己花費或使用。嗣經警循
    線調查於96年2 月3 日下午2 時30分許（起訴書誤載為「14
    時許」），在其臺北縣樹林市○○街1 段132 巷26號住處為
    警查獲，並當場在其身上皮包起獲上開竊得如附表編號9 所
    示甲○○所有之外幣及電話卡等贓物，復經其帶同警方至臺
    北縣樹林市○○街28巷口水溝，起獲其竊得後棄置在該處之
    如附表編號9 所示甲○○所有之身分證、駕駛執照、健保卡
    、公車卡、會員證、行車執照等贓物，因而查悉上情。案經
    癸○○、丙○○、庚○○、戊○○、乙○○（起訴書誤載甲○○亦有提出告訴）訴由臺北縣政府警察局樹林分局報請臺
    灣板橋地方法院檢察署檢察官偵查起訴。
三、本件證據：
    (一)被告於審理時之自白、告訴人癸○○、丙○○、庚○○、
      戊○○、乙○○、被害人己○○○、丁○○、辛○○、甲○○等於警詢之指述。
    (二)監視器錄影翻拍照片、臺北縣政府警察局樹林分局扣押筆
      錄、贓物認領保管單等附卷。
四、核被告如附表所示九次所為，均係犯刑法第320 條第1 項之
    竊盜罪。又其前曾於92年、94年間均因竊盜案件，先後經法
    院判處有期徒刑六月、八月確定，接續執行，於95年3 月23
    日縮刑期滿執行完畢，有臺灣高等法院被告全國前案紀錄表
    在卷可稽，被告前受有期徒刑執行完畢，於五年以內故意再
    犯本件有期徒刑以上之各罪，均為累犯，應均依刑法第47條
    第1 項規定，加重其刑。其所犯上開九罪，犯意各別，行為
    互殊，應予分論併罰。爰審酌被告之素行、犯罪之動機、方
    法、對社會治安、告訴人、被害人所生危害、所獲不法利益
    及犯罪後坦承之態度等一切情狀，各量處如主文所示之刑，
    拘役部分亦各諭知易科罰金之折算標準，並定其應執行之刑
    。
五、依刑事訴訟法第273 條之1 第1 項、299 條第1 項前段、第
    310 條之2 、第454 條，刑法第320 條第1 項、第47條第1
    項、第41條第1 項前段、第51條第5 款、第6 款，刑法施行
    法第1 條之1 ，判決如主文。
六、如不服本判決，得自收受送達之日起10日內向本院提出上訴
    狀（須附繕本）。
本案經檢察官靳開聖到庭執行職務
中　　華　　民　　國　　96　　年　　3 　　月　　26　　日
                      刑事第八庭  法　官  彭  全  曄
以上正本證明與原本無異
                                  書記官  吳  詩  琳
中　　華　　民　　國　　96　　年　　3 　　月　　26　　日
附錄本案論罪科刑法條全文：
中華民國刑法第320條
意圖為自己或第三人不法之所有，而竊取他人之動產者，為竊盜
罪，處 5 年以下有期徒刑、拘役或 5 百元以下罰金。
意圖為自己或第三人不法之利益，而竊佔他人之不動產者，依前
項之規定處斷。
前二項之未遂犯罰之。
--------------------------------------------------
附表：
┌─┬────┬────────┬──────────┬──────┬───────────┐
│編│犯罪時間│ 犯  罪  地  點 │ 犯   罪   行   為  │所 犯 法 條 │應     處     刑    罰│
│號│        │                │                    │            │                      │
├─┼────┼────────┼──────────┼──────┼───────────┤
│01│95.11.17│臺北縣樹林市柑園│徒手竊取癸○○所駕車│刑法第320 條│累犯，處拘役四十日，如│
│  │13：00  │街1 段235 巷40號│號617-QM號自用大貨車│第1項竊盜罪 │易科罰金以新臺幣一千元│
│  │（起訴書│前              │內之行動電話1 支（摩│            │折算一日。            │
│  │附表誤載│                │托羅拉牌，序號359184│            │                      │
│  │為「95. │                │000000000 ，價值約新│            │                      │
│  │11.19」 │                │臺幣1 萬2000元）。  │            │                      │
│  │）      │                │                    │            │                      │
├─┼────┼────────┼──────────┼──────┼───────────┤
│02│95.12.19│臺北縣樹林市西圳│徒手竊取己○○○之車│刑法第320 條│累犯，處拘役三十日，如│
│  │14：20  │街（起訴書附表誤│號DK-6686 號自用小客│第1項竊盜罪 │易科罰金以新臺幣一千元│
│  │        │載為「西川街」）│車內之背包1 只（價值│            │折算一日。            │
│  │        │1 段203 巷10之1 │約新臺幣5000元）。  │            │                      │
│  │        │號前            │                    │            │                      │
├─┼────┼────────┼──────────┼──────┼───────────┤
│03│95.12.20│臺北縣樹林市西圳│徒手竊取丙○○所駕車│刑法第320 條│累犯，處拘役五十日，如│
│  │11：19  │街（起訴書附表誤│號4099-DV 號自用小客│第1項竊盜罪 │易科罰金以新臺幣一千元│
│  │        │載為「西川街」）│車內之公事包1 只（內│            │折算一日。            │
│  │        │1 段165 巷20弄10│有支票6 紙、現金新臺│            │                      │
│  │        │號前            │幣1 萬5000元、禮券新│            │                      │
│  │        │                │臺幣2600元）。      │            │                      │
├─┼────┼────────┼──────────┼──────┼───────────┤
│04│95.12.28│臺北縣樹林市柑園│徒手竊取庚○○所駕車│刑法第320 條│累犯，處有期徒刑三月。│
│  │10：50  │街1段209之23號前│號3871-KH 號自用小客│第1項竊盜罪 │                      │
│  │        │                │車內之公事包1 只（內│            │                      │
│  │        │                │有現金新臺幣3000元、│            │                      │
│  │        │                │健保卡1 張、身分證1 │            │                      │
│  │        │                │張、駕駛執照2 張、信│            │                      │
│  │        │                │用卡1 張）。        │            │                      │
├─┼────┼────────┼──────────┼──────┼───────────┤
│05│96.01.10│臺北現樹林市田尾│徒手竊取戊○○所駕車│刑法第320 條│累犯，處有期徒刑三月。│
│  │12：50  │街147 巷153 號之│號5679-KC 號自用小貨│第1項竊盜罪 │                      │
│  │        │15前            │車內之行動電話2 支。│            │                      │
│  │        │                │                    │            │                      │
│  │        │                │                    │            │                      │
├─┼────┼────────┼──────────┼──────┼───────────┤
│06│96.01.11│臺北縣樹林市西圳│徒手竊取丁○○所駕車│刑法第320 條│累犯，處有期徒刑三月。│
│  │15：30  │街（起訴書附表誤│號9K-1695 號自用小客│第1項竊盜罪 │                      │
│  │        │載為「西川街」）│車內之公事包1 只（內│            │                      │
│  │        │1 段203 巷（起訴│有存摺2 本）。      │            │                      │
│  │        │書附表漏載「203 │                    │            │                      │
│  │        │巷」）10之1 號前│                    │            │                      │
├─┼────┼────────┼──────────┼──────┼───────────┤
│07│96.01.18│臺北縣樹林市柑園│徒手竊取乙○○所駕車│刑法第320 條│累犯，處有期徒刑四月。│
│  │11：25  │街1 段23之6 號前│號7076-MS 號自用小客│第1項竊盜罪 │                      │
│  │        │                │車內之公事包1 只（內│            │                      │
│  │        │                │有現金新臺幣6500元、│            │                      │
│  │        │                │行車執照1 張、身分證│            │                      │
│  │        │                │1張 、鑰匙3 付、駕駛│            │                      │
│  │        │                │執照1 張、信用卡3 張│            │                      │
│  │        │                │，起訴書附表就信用卡│            │                      │
│  │        │                │部分，誤載為「1 張」│            │                      │
│  │        │                │）。                │            │                      │
├─┼────┼────────┼──────────┼──────┼───────────┤
│08│96.01.25│臺北縣樹林市西圳│徒手竊取辛○○所駕車│刑法第320 條│累犯，處有期徒刑四月。│
│  │17：00  │街（起訴書附表誤│號HB-7347 號自用小客│第1項竊盜罪 │                      │
│  │        │載為「西川街」）│車內之皮夾1 只、現金│            │                      │
│  │        │1 段45號前      │新臺幣800 元、悠遊卡│            │                      │
│  │        │                │2張 、行動電話1 支、│            │                      │
│  │        │                │身分證1 張、健保卡1 │            │                      │
│  │        │                │張、駕駛執照2 張、信│            │                      │
│  │        │                │用卡4 張、鑰匙4 組、│            │                      │
│  │        │                │提款卡2 張、手提包1 │            │                      │
│  │        │                │只。                │            │                      │
├─┼────┼────────┼──────────┼──────┼───────────┤
│09│96.02.03│臺北縣樹林市東大│徒手竊取甲○○所駕車│刑法第320 條│累犯，處有期徒刑四月。│
│  │11：30  │街122號前       │號KY-2610 號自用小貨│第1項竊盜罪 │                      │
│  │        │                │車內之背包1 只（內有│            │                      │
│  │        │                │泰國幣100 元、韓國幣│            │                      │
│  │        │                │5000元、新加坡幣10元│            │                      │
│  │        │                │、港幣10元、越南幣10│            │                      │
│  │        │                │000 元各1 張、電話卡│            │                      │
│  │        │                │2 張、身分證1 張、駕│            │                      │
│  │        │                │駛執照2 張、健保卡1 │            │                      │
│  │        │                │張、鶯歌鎮福利公車卡│            │                      │
│  │        │                │1 張、臺南市計程車職│            │                      │
│  │        │                │業工會會員證1 張、行│            │                      │
│  │        │                │車執照1 張、行動電話│            │                      │
│  │        │                │1 支、鑰匙1 串、現金│            │                      │
│  │        │                │新臺幣4000元）。    │            │                      │
└─┴────┴────────┴──────────┴──────┴───────────┘
